【裁判字號】    97,訴,610
【裁判日期】    970328
【裁判案由】    毒品危害防制條例
【裁判全文】
臺灣高雄地方法院刑事判決               95年度訴字第404號
公  訴  人  臺灣高雄地方法院檢察署檢察官
被      告  丙○○
                    （現另案於臺灣高雄監獄執行中）
指定辯護人  本院公設辯護人  陳信凱
上列被告因毒品危害防制條例案件，經檢察官提起公訴（94年度
偵字第18279 、27331 號）及追加起訴（97年度蒞追字第4 號）
，本院合併審理，判決如下︰
    主  文
丙○○連續轉讓第一級毒品，累犯，處有期徒刑貳年。被訴販賣
第一級毒品部分，無罪。
    事  實
一、丙○○前於民國89年間，因施用第一、二級毒品案件，經台
    灣南投地方法院以89年度訴字第438 號各判處有期徒刑7 月
    、3 月確定，復於同年間，因竊盜、收受贓物案件，經同法
    院以89年度易字第343 號各判處有期徒刑2 年、2 月確定，
    上開4 罪經定應執行刑為有期徒刑2 年9 月，入監執行，於
    91年11月22日縮短刑期假釋出獄，92年11月5 日因假釋期滿
    ，未經撤銷而執行完畢。詎其猶不知悔改，明知第一級毒品
    海洛因為列管之毒品，無故不得持有、轉讓，竟基於轉讓第
    一級毒品海洛因之概括犯意，因友人田振岡代為處理租房事
    宜，而於94年8 月16日起至23日期間（起訴書誤載為94年8
    月初某日起至同月30日下午5 時許），在高雄市○鎮區○○
    路附近，無償提供第一級毒品海洛因2 次予田振岡施用。嗣
    丙○○、甲○○於94年8 月30日下午8 時50分許，駕駛車號
    5583 -MB自小客車至高雄市○○區○○路與港興街口時，為
    警查獲，並於車內起出丙○○所有之海洛因10包（合計淨重
    21.8 7公克，空包裝重6. 23 公克），於甲○○身上查得丙
    ○○轉讓之海洛因1 包（淨重0.12公克，空包裝重0.22公克
    ），始查悉上情。
二、案經台灣高雄地方法院檢察署檢察官簽分偵查後提起公訴。
    理  由
壹、證據能力部分：
    按被告以外之人於審判外之陳述，雖不符刑事訴訟法第159
    條之1 至第159 條之4 之規定，而經當事人於審判程式同意
    作為證據，法院審酌該言詞陳述或書面陳述作成時之情況，
    認為適當者，亦得為證據；另當事人、代理人或辯護人於法
    院調查證據時，知有第159 條第1 項不得為證據之情形，而
    未於言詞辯論終結前聲明異議者，視為有前項之同意，刑事
    訴訟法第159 條第1 項、第159 條之5 分別定有明文。本件
    檢察官、被告及辯護人於本院審判程式時，就本案判決所引
    用各項證據（含傳聞證據、非傳聞證據及符合法定傳聞法則
    例外之證據）之證據能力，均表示無意見，且其等於本院言
    詞辯論終結前，對於卷附具有傳聞證據性質之證據，既均已
    知其情，卻未聲明異議，本院認該具有傳聞證據性質之證據
    ，亦無任何違法取證之不適當情形，以之作為證據使用係屬
    適當，自均具有證據能力。
貳、實體部分
一、訊據被告對其於前揭時間與甲○○同車遭查獲，員警並自其
    駕駛車內扣得第一級毒品海洛因10包，自甲○○處扣得第一
    級毒品海洛因1 包之事實均坦承不諱，惟矢口否認有何轉讓
    海洛因與甲○○犯行，辯稱：伊與甲○○認識未到1 個月即
    遭查獲，期間未曾轉讓海洛因與甲○○施用，另在甲○○身
    上查獲之海洛因，亦非伊所提供等語。
二、經查：
    證人甲○○對被告如何轉讓海洛因毒品與其施用一節，於偵
    查、審理中到庭證稱：被告曾叫我幫他處理租房子的事，大
    約在本件被查獲前1 、2 個星期，我向被告說我有幫你看房
    子，可不可以拿海洛因給我施用，被告即在高雄市○鎮區○
    ○路附近，2 次拿海洛因給我施用，每次所給數量約在0.1
    、0.2 公克左右，遭查獲當天在我身上扣得之海洛因，即係
    我在案發前1 、2 週前向被告拿的毒品等語明確（見偵查卷
    第本院卷1 第252 頁、卷2 第68頁）。又因甲○○於94年8
    月30日遭查獲時經採尿送驗，確呈施用海洛因代謝而出之嗎
    啡陽性反應，所涉施用毒品犯行，並經本院以94年度訴字第
    3428號判處有期徒刑10月確定，有其前科紀錄、上開判決各
    1 份在卷可參（見本院卷2 第61-8至61-10 號卷），顯見田
    振岡確有施用海洛因毒品習性，前述所施用之毒品係向被告
    索取而來等語，即非無據。另再佐以甲○○與被告相識未久
    ，彼此並無嫌隙，客觀上亦無故意設詞誣陷被告之必要，此
    亦可由甲○○曾於被告遭訴販賣毒品一案（即本院95年度訴
    字第404 號）到庭作證，對於被告是否涉嫌販賣毒品一節，
    證述未曾看過、聽過別人向被告購買毒品等語（見本院卷1
    第250 頁），顯屬對被告有利之證詞，堪認其無陷害被告之
    意足以印證。另因甲○○就被告交付毒品之時間、地點、次
    數及給付原因等相關情節，均能詳為陳述，且內容具體明確
    ，其上開證言自堪採憑。又本件由被告駕駛車內起出之白粉
    10包，暨甲○○處查得白粉1 包，經送鑑定結果，均呈第一
    級毒品海洛因成分（10包海洛因合計淨重21.87 公克，空包
    裝重6. 23 公克；另1 包海洛因淨重0.12公克，空包裝重
    0.22公克），有法務部調查局94年12月30日調科壹字第2200
    21802 號鑑定通知書1 紙在卷可參（見本院卷第32頁），足
    認扣案白粉均係第一級毒品海洛因無訛。被告前揭否認轉讓
    海洛因毒品犯行所云，顯係卸責之詞，難認可採。本件被告
    曾於前揭時、地，轉讓第一級毒品海洛因與甲○○之事實，
    事證明確，洵堪認定。
三、論罪科刑部分
  (一)被告行為後，刑法業於94年2 月2 日修正公布，自95年7 月
    1 日起施行。按行為後法律有變更者，適用行為時之法律，
    但行為後之法律有利於行為人者，適用最有利於行為人之法
    律，修正後刑法第2 條第1 項定有明文。查刑法第56條連續
    犯之規定，業於94年1 月7 日刑法修正時刪除，是於新法修
    正施行後，已無連續數行為而犯同一罪名者，以一罪論之規
    定，故被告之2 次轉讓第一級毒品之犯行，須依數罪分論併
    罰，新法刪除連續犯規定，顯已影響行為人刑罰之法律效果
    ，自屬法律有所變更，依新法第2 條第1 項規定，比較新、
    舊法結果，因新法修正刪除連續犯規定後，將被告所為數犯
    行，分別論罪科刑，核與修正前僅論以1 個轉讓第一級毒品
    犯行，縱依舊法加重其刑至2 分之1 ，修正後之刑法仍顯然
    不利於被告，而應適用修正前刑法規定。
  (二)查海洛因屬毒品危害防制條例第二條第二項所稱之第一級毒
    品，不得持有、轉讓，被告竟持之加以轉讓，核其所為，係
    犯毒品危害防制條例第8 條第1 項之轉讓第一級毒品罪。被
    告持有海洛因毒品後，轉讓予他人施用，持有海洛因之犯行
    應被其轉讓之行為所吸收，不另論罪。又其先後2 次轉讓海
    洛因毒品與甲○○施用，時間緊接，方法相同，觸犯構成要
    件相同之罪，顯係基於概括犯意為之，為連續犯，依修正前
    刑法第56條規定，以一罪論。另本件據甲○○所述，被告每
    次轉讓海洛因毒品數量，約在0.1 、0.2 公克左右，自無事
    證可認被告轉讓之第一級毒品數量達淨重5 公克以上之情事
    ，而無適用毒品危害防制條例第8 條第6 項規定加重其刑之
    餘地，併此敘明。被告前於89年間，因施用第一、二級毒品
    案件，經台灣南投地方法院以89年度訴字第438 號各判處有
    期徒刑7 月、3 月確定，復於同年間，因竊盜、收受贓物案
    件，經同法院以89年度易字第343 號各判處有期徒刑2 年、
    2 月確定，上開4 罪經定應執行刑為有期徒刑2 年9 月，入
    監執行，於91年11月22日縮短刑期假釋出獄，92年11月5 日
    因假釋期滿，未經撤銷而執行完畢等情，有有臺灣高等法院
    被告前案紀錄表1 紙在卷可稽，其於上開徒刑執行完畢後5
    年內，再故意犯本件最重本刑為有期徒刑以上之罪，為累犯
    ，應依刑法第47條第1 項規定加重其刑。爰審酌被告轉讓海
    洛因毒品供他人施用，雖未取得對價，然對於他人身體健康
    造成戕害，違反社會善良風俗至鉅，且足使社會因施用毒品
    人口增加，而提高戒絕施用毒品之社會負擔成本，所生損害
    非輕，犯後復飾詞狡卸，難認有悔改之意等一切情狀，量處
    如主文所示之刑。扣案白粉11包雖經鑑定為海洛因毒品之情
    ，已如前述，惟因該海洛因毒品已於被告及甲○○另犯施用
    案件中分別遭宣告沒收銷燬等情，有本院94年度訴字第32
    79號、3428號判決各1 紙附卷可稽（見本院卷2 第61-3至61
    -10 頁），自無庸對之再為沒收銷燬之諭知。又本件另扣案
    之注射針筒2 支、電子磅秤2 臺、空夾練袋3 包、分裝吸管
    匙2 支、安非他命吸食器1 組等物，因均與本案被告所為轉
    讓海洛因毒品犯行無關，是亦不併予沒收。
四、無罪部分
  (一)公訴意旨略以：被告丙○○於不詳時地取得不詳數量之第一
    級毒品海洛因後，除部份供自己施用外，自94年2 月間起，
    意圖營利，並基於概括之犯意，在高雄縣市地區，販售第一
    級毒品海洛因予不特定人，迄94年8 月30日為警查獲止，已
    多次出售數量不詳之第一級毒品海洛因予不詳姓名者數人，
    其中包含：(一)94年7 月底、94年8 月22日下午1 時許，連續
    在高雄市○○區○○路和金福路口之萊爾富超商前，出售價
    值新台幣（下同）1,000 元、2,000 元之海洛因予黃啟華。
    (二)94年2 月間起，在高雄市前鎮區前鎮國小旁，連續數次出
    售價值500 元之海洛因予莊順仁。(三)94年7 月間起至94年8
    月底止，在高雄市○○區○○路超商旁，連續數次出售500
    元至1,000 元不等之海洛因予顏榮宏。嗣於94年8 月30日晚
    間8 時50分許，在高雄市○○區○○路與港興街口，為警方
    持搜索票執行搜索時查獲，並於丙○○及同車之甲○○身上
    扣得第一級毒品海洛因11包毛重共27.2公克、注射針筒2 支
    、電子磅秤2 台、空夾鏈袋3 包、分裝吸管匙2 支、安非他
    命吸食器1 組等物，因認被告丙○○所為係犯毒品危害防制
    條例第4 條第1 項之販賣第一級毒品罪嫌。
  (二)按犯罪事實應依證據認定之，無證據不得認定其犯罪事實；
    不能證明被告犯罪者，應諭知無罪之判決，刑事訴訟法第15
    4 條第2 項、第301 條第1 項定有明文。次按認定不利於被
    告之事實，須依積極證據，苟積極證據不足為不利於被告事
    實之認定時，即應為有利於被告之認定，更不必有何有利之
    證據，最高法院30年上字第816 號著有判例。所謂「積極證
    據足以為不利被告事實之認定」，依據同院76年臺上字第49
    86號判例意旨，係指據為訴訟上證明之全盤證據資料，在客
    觀上已達於通常一般之人均不致於有所懷疑、而得確信被告
    確曾犯罪之程度；若未達到此一程度，而有合理之懷疑存在
    時，即無從為有罪之確信。
  (三)公訴人認被告涉嫌販賣第一級毒品罪嫌，無非係以證人黃啟
    華、莊順仁、顏榮宏證述、監聽譯文、蒐證照片8 張、扣案
    第一級毒品海洛因等物，為其論罪之憑證。訊據被告堅詞否
    認有何販賣第一級毒品之情，辯稱：伊遭員警查獲當日所扣
    之海洛因毒品，係伊為自行施用，向高雄縣林園鄉綽號「牛
    仔」男子購得，未要供販賣所用，另黃啟華等人指述係向綽
    號叫「蘆筍」之人購買毒品，伊綽號叫「阿達」，並非「蘆
    筍」，至伊遭查獲時，所持0000000000號電話，是伊在94年
    間向一位朋友購得，但因伊將手機放在租屋處時，有朋友常
    在伊住處施用毒品，並拿伊電話使用，所以該電話通聯很亂
    等語。
  (四)經查：
  1.證人黃啟華於警詢中證稱：我遭搜索所查獲之毒品，是94年
    8 月22日下午1 時許，以0000000000號行動電話，撥打綽號
    「蘆筍」之人，所持有之0000000000號電話，相約在高雄市
    小港區○○路與金福路口之萊爾富超商，以2000元代價購得
    ，另在94年7 月底也有相約在前開地點，交易1 千元海洛因
    毒品，該「蘆筍」男子駕駛一輛6M-6637 號自小客車，且租
    住在高雄市○○區○○路200 號等語（見警1 卷第8 、9 頁
    ）；證人莊順仁於警詢中證稱：我有施用海洛因毒品習慣，
    毒品來源係以公共電話，撥打綽號「蘆筍」男子0000000000
    號電話後，相約在高雄市前鎮區前鎮國小旁，以500 元至80
    00元不等代價，向該名男子購買海洛因，總共購買過約20次
    之海洛因毒品等語（見警1 卷第10、11頁）；證人顏宏榮於
    警詢中證稱：我於94年7 月至8 月底，以家中00 -0000000
    號電話，撥打綽號「蘆筍」男子之電話，相約在高雄市○○
    區○○路超商旁，購買過20次海洛因毒品等語（見警2 卷第
    3 頁）。另證人莊順仁、顏宏榮尚於警詢中經員警提供數人
    相片供其等指認，其等均指認被告相片，即係「蘆筍」男子
    等情，雖堪已認定。
  2.證人莊順仁後於偵查、審理中到庭改稱：我並沒有向綽號「
    蘆筍」男子買過毒品，警詢中陳述向「蘆筍」男子購買毒品
    ，係警方要求我這樣說的，當時警察還說出0000000000電話
    要我背誦，並拿被告的相片給我指認，當時我希望能趕快離
    開警局，才配合警方等語（見偵查卷第36、本院卷第140 、
    141 頁）；證人顏宏榮亦於審理中到庭改稱：我雖曾向「蘆
    筍」之人購買毒品，但該「蘆筍」男子，非今日在庭被告，
    警詢當時因為我毒品正在戒斷，神智不很清楚，相片看的不
    是很清楚，所以才指認被告是賣我毒品的人等語（見本院卷
    第134 頁），證人莊順仁、顏宏榮指述被告販毒等語，先後
    所述已有反覆。
  3.卷附0000000000通聯譯文顯示，持有該電話者於94年7 月5
    日至94年8 月8 日期間，曾與0000000000號電話持有者，有
    多次通聯紀錄，且因其等通聯內容，曾提及欲拿取某物品等
    語，遭員警認此即為討論毒品交易等情，據證人即查獲本案
    員警李漢鵬到庭證稱，我們經過監聽得知有一位叫吳明家的
    人在販毒，他使用之0000000000號行動電話，與被告使用之
    0000000000號電話間有聯絡販賣毒品之行為，當時監聽資料
    顯示吳明家要販賣的海洛因是被告提供的等語（見本院卷2
    第5 頁），並有前開通聯紀錄1 份在卷可參（見偵查卷第53
    至56頁），足認卷附前開通聯資料，主要係在查察持有0000
    000000電話之吳明家是否有販毒行為，並未涉及被告販賣毒
    品與黃啟華、莊順仁、顏宏榮一事，自難憑該通聯譯文資為
    被告不利之認定。
  4.證人黃啟華、莊順仁如何遭查獲涉有施用毒品罪嫌，據證人
    即查獲員警李漢鵬到庭證稱：當時我們是依監聽資料發現黃
    啟華、莊順仁有向吳明家購買毒品，因為要去查獲吳明家販
    毒的證據，才查獲黃啟華、莊順仁等語（見本院卷2 第6 頁
    ）。又前述吳明家持有之0000000000號電話，確曾於94年8
    月8 日撥打黃啟華持有之0000000000電話，談及「吳明家：
    東西拿回來了，要拿嗎？黃啟華：明天早上好了」等語，而
    員警李漢鵬並據此研判，此內容應係吳明家將毒品拿出來後
    ，問黃啟華是否要去拿毒品等語（見本院卷2 第8 頁），亦
    有該通聯紀錄1 紙存卷可參（見偵查卷第55頁），足認員警
    研判黃啟華曾向吳明家購買毒品等語，並非無據。佐以證人
    黃啟華於警詢中證稱：我不知道「蘆筍」男子真實姓名，但
    他駕駛一台黑色日產6M-6637 自小客車，租住在高雄市○○
    區○○路200 號2 樓等語（見警1 卷第9 頁），惟被告遭查
    獲時，所駕駛者係車號5583-MB 之自小客車，所稱住居所係
    在高雄市○○區○○路20號等情，有搜索扣押筆錄1 紙可參
    （見偵查卷第47至52頁），均與證人黃啟華指述內容不符。
    反而吳明家嗣於94年8 月30日遭查獲，並於警詢時，自承居
    所係在高雄市○○區○○路200 號2 樓，有該警詢筆錄影本
    1 紙存卷可參（見本院卷第59頁）。本件員警既掌握黃啟華
    與吳明家購毒之通聯紀錄，而黃啟華所述購毒者居住地點又
    與吳明家自承居處相符，參以黃啟華警詢時，亦未指認被告
    即係所稱「蘆筍」之人，自難僅憑其警詢所陳，即認被告涉
    嫌販賣第一級毒品海洛因罪嫌。
  5.本件員警係於94年8 月18日至莊順仁位於高雄縣鳳山市○○
    路186 巷30弄21號住處搜索，並在現場查得注射針筒、夾鍊
    袋等物，因而查獲莊順仁涉犯施用毒品犯行等情，有搜索扣
    押筆錄1 份存於本院94年度聲搜字第2484號卷宗可參。因證
    人李漢鵬到庭證稱：我們查獲莊順仁之前，僅從監聽資料察
    覺其有向吳明家購買毒品，並無證據可認被告有販賣毒品給
    莊順仁等語（見本院卷2 第8 頁），顯示員警在94年8 月18
    日查獲莊順仁前，未有被告涉案相關資料。又因被告係於94
    年8 月30日遭查獲，並由其車內起出0000000000行動電話，
    員警理應自該時起，才知悉被告有使用上開電話之可能。而
    證人莊順仁於警詢中證述，其係撥打0000000000號電話向綽
    號「蘆筍」之人購買毒品，亦未陳稱該綽號「蘆筍」之人姓
    名、年籍為何，惟員警在94年8 月18日根本無被告涉案相關
    證據下，僅因證人莊順仁供稱上情，即可提示被告相片供莊
    順仁指認，此即與常情不符。對此證人李漢鵬亦稱：我們一
    般指認的作業程序，係要有1 個先知道的對象，再找其他2
    個對象來給證人指認，至於當時為何可提供被告相片供莊順
    仁指認，現已無法記憶等語（見本院卷2 第8 頁），是在員
    警前開作為與常情不符，證人莊順仁後又到庭改稱，警詢中
    係員警要其配合指認被告是蘆筍男子之情形下，自降低莊順
    仁警詢所陳之可信度，難憑該指述即認被告曾販賣第一級毒
    品與莊順仁。
  6.又員警如何查獲證人顏榮宏涉嫌施用毒品一節，據證人即查
    獲本件員警蔡福源到庭證稱：我們是在查獲被告後，再從前
    開吳明家之監聽資料，查到顏榮宏有關聯，就去聲請搜索票
    對他進行搜索等語（見本院卷第10頁），另經調取員警聲請
    對顏榮宏進行搜索案卷（即94年度聲搜字第3044號案卷），
    卷內所附相關聲請憑證，為顏榮宏使用00000000號電話，與
    吳明家使用之0000000000號電話相互通聯之紀錄，內容為：
    「（94年7 月15日下午6 時32分41秒）顏榮宏：阿家，我宏
    仔，你把電視機旁邊垃圾袋底下的東東（員警認此所謂東東
    即係毒品），拿到樓下來，我現在過去拿。吳明家：好。」
    、「（94年8 月8 日中午12時6 分29秒）吳明家：宏仔你是
    不是有叫我拿東西過去，顏榮宏：你是不是有叫那個拿過來
    了，大的你可不可以讓我差一塊。吳明家：你說什麼。」等
    語，有該通聯紀錄1 份在卷可參（見本院卷2 第61-1、61-2
    頁），足認員警經由前開通聯內容分析，係認顏榮宏係向吳
    明家購買毒品，始對其進行搜索。惟因顏榮宏到案後，證稱
    其係向綽號蘆筍之人購買毒品，並指認該蘆筍之人即係被告
    ，所述即與前揭監聽內容不符，而員警對此亦未針對前揭吳
    明家涉嫌部分，對顏榮宏作任何詢問，顏榮宏前開證述內容
    ，因與員警掌握客觀事證不符，自難採為對於被告不利之認
    定。
  7.本件由被告駕駛車內起出之白粉10包，暨另其同車友人甲○
    ○處查得白粉1 包，經送鑑定結果，均呈第一級毒品海洛因
    成分（10包海洛因合計淨重21.87 公克，空包裝重6. 23 公
    克；另1 包海洛因淨重0.12公克，空包裝重0.22公克），足
    認扣案白粉均係第一級毒品海洛因無訛等情，已如前述。又
    被告遭查獲後，經採集其尿液送驗結果，呈施用海洛因、甲
    基安非他命毒品陽性反應，檢察官對之提起公訴後，本院認
    被告施用第一、二級毒品事證明確，以94年度訴字第3279號
    各判處有期徒刑1 年8 月、6 月，應執行有期徒刑2 年確定
    等情，有被告全國前案紀錄表及上開判決各1 份在卷可參，
    顯見被告確有施用海洛因毒品之習慣，而本案所扣海洛因毒
    品重量雖有21.87 公克，並分裝成10袋包裝，惟因現今毒品
    查緝甚嚴，被告選擇一次購足平日施用毒品數量，且為日後
    攜帶方便，將之分裝成數袋包裝，所為尚與日常生活經驗法
    則無違，顯見被告辯稱上開毒品係供其自己吸食所用，尚非
    全然無據，尚難僅憑被告持有上開海洛因等物，即認其涉有
    販賣毒品罪嫌。
  8.證人即與被告同車遭查獲之甲○○到庭證稱：被告知悉我在
    施用海洛因，所以有跟我說要我幫忙他找房子、租車，他會
    提供海洛因給我施用，我與被告在一起時間，曾聽過朋友叫
    他綽號「蘆筍」，另也曾幫被告接過1 通0000000000號電話
    ，當時是被告弟弟的老婆打來，要被告去幫他弟辦交保的事
    等語（見本院卷第254 頁），顯見被告辯稱其綽號不叫「蘆
    筍」，前開0000000000號電話非其在使用云云，均非可採。
    惟本件縱認被告即係蘆筍男子，平日亦曾使用上開電話。然
    因前述卷附通聯譯文顯示，黃啟華、莊順仁及顏榮宏甚有可
    能係向吳明家購買毒品，而此本亦為員警原所研判之情，相
    較於證人黃啟華、莊順仁及顏榮宏前開警詢所陳，或有前述
    與客觀事證不符等情，亦有員警安排指認過程有違常理之處
    ，參以莊順仁、顏榮宏後於審理中到庭證述內容，均與警詢
    所陳有異，前述客觀通聯繹文彰顯之證明力，自較前開證人
    警詢所陳更令人信服。因此，難認被告曾販售海洛因毒品與
    黃啟華、莊順仁及顏榮宏3 人。至員警依前開繹文研判，被
    告應有出賣毒品與吳明家，而為吳明家上手等情，則與本案
    並無關連，應由檢察官另行偵辦為宜，併此敘明。
  (五)綜上所述，本案堪認公訴人認被告涉嫌販賣第一級毒品罪嫌
    ，所憑證據，未達通常一般人均不致有所懷疑，而得以確信
    其為真實之程度。此外，本件復查無其他積極證據足認被告
    有何公訴人所指之犯行，揆諸首揭法條及判例意旨說明，自
    不能證明被告犯罪，應為無罪之諭知，以昭審慎。
據上論斷，應依刑事訴訟法第299 條第1 項前段、第301 條第1
項前段、毒品危害防制條例第8 條第1 項，刑法第2 條第1 項前
段、第11條前段、第47條第1 項、修正前刑法第56條，判決如主
文。
本案經檢察官乙○○到庭執行職務。
中    華    民    國    97    年    3     月    28    日
                  刑事第十一庭  審判長法  官  施柏宏
                                      法  官  林書慧
                                      法  官  黃宗揚
以上正本證明與原本無異。
如不服本判決應於收受本判決後10日內向本院提出上訴書狀，並
應敘述具體理由，如未敘述上訴理由者，應於上訴期間屆滿後20
日內補提理由書狀於本院（均須按他造當事人之人數附繕本）「
切勿逕送上級法院」。
中    華    民    國    97    年    3     月    28    日
                                      書記官  王壹理
附錄：本案論罪科刑法條全文
毒品危害防制條例第8條第1項
轉讓第一級毒品者，處1 年以上7 年以下有期徒刑，得併科新臺
幣1 百萬元以下罰金。


司法院資訊處製作；財團法人民間司法改革基金會備份。
